臺灣臺南地方法院刑事判決　　　　　　　94年度訴字第1237號
公　訴　人　臺灣臺南地方法院檢察署檢察官蔡麗宜
被　　　告　丙○○
　　　　　　　　　　現於臺灣雲林第二監獄執行中
上列被告因竊盜案件，經檢察官提起公訴（九十四年度偵字第二
二四四號、三七三六號、八四四五號），被告於本院調查時為有
罪之陳述後，經本院裁定以簡式審判程序審理，並判決如下：
    主  文
丙○○以犯竊盜罪為常業，處有期徒刑壹年貳月。
    事  實
一、丙○○前於民國九十三年間方因竊盜案件，經法院判處有期
    徒刑三月，緩刑三年確定，現仍緩刑中，詎仍不知悔改，復
    基於意圖為自己不法所有之犯意，並以之為常業，先後於如
    附表所示之犯罪時、地，以徒手撬開他人機車置物箱之方式
    ，竊取他人置於其內之財物。其被害人姓名、所竊得之物，
    亦均如附表所示。嗣於如附表所示之查獲時、地，先後為警
    循線查獲。
二、案經台南市警察局移請及台南市警察局第一分局、第六分局
    移送檢察署檢察官偵查起訴。
    理  由
一、本件係經被告於本院行準備程序時當庭表示認罪，而同意以
    簡式審判程序加以審理，有準備程序筆錄及審判筆錄附卷足
    憑，依據刑事訴訟法第二百七十三條之二、第一百五十九條
    第二項之規定，不適用傳聞法則有關限制證據能力之相關規
    定，合先敘明。
二、訊據被告對於上揭犯罪事實，坦承不諱，經核與證人即被害
    人壬○○、辛○○、癸○○、甲○○、蘇佳弘、庚○○、丁
    ○○、戊○○、己○○所指訴之情節大致相符，是被告自白
    與事實相符，應可採信。此外復有扣押書、贓物認領保管單
    存卷可佐，故被告上開竊盜犯行應堪認定。
三、次按刑法上所謂常業犯，係指反覆以同種類之行為目的之社
    會活動職業性犯罪而言，亦即恃犯罪以維生，縱令同時兼操
    持其他職業，仍無礙其為常業犯罪，非謂常業犯必須別無其
    他正當職業始克構成，最高法院八十二年台上字第二０七一
    號著有判例可資參照。又按刑法上所謂常業犯，係指反覆以
    同種類行為為目的之社會活動之「職業性」犯罪而言。次按
    常業犯係以犯罪行為為生活之職業，恃之以維生，因之常業
    犯就其犯意而言，係以同一犯罪行為恃以維生之意思，反覆
    為之，具有同一不變犯意之連續性，就其犯罪行為客體內涵
    觀察，客觀上必須具有相當時間之連續性及可確定性，足以
    為生活之職業，因之對於客觀上以偶發、短暫性未具有相當
    時間延續性及可能性之事件，作為犯罪行為客體內涵者，因
    犯罪行為客體內涵客觀上不具延續性及可確定性，既不足以
    為生活之職業，自不足恃之維生，不能論以常業犯，最高法
    院八十九年台上字第二七四二號判決亦可資參照。查被告於
    上開行竊期間並無正當工作收入，乃靠行竊及刷信用卡以為
    生活所需，為被告於偵查中自承在卷，是其係藉竊取他人財
    物之方式營生，並以之為常業，應屬無疑。是本案被告常業
    竊盜之犯行，堪以認定。
四、核被告所為，係犯刑法第三百二十二條之常業竊盜罪。爰審
    酌被告均正值年壯，不思在正當途徑努力，多次竊盜財物以
    之為常業，造成對社會秩序、他人財產之危害與心理之不安
    ，惟被告事後坦承犯罪態度良好，顯見其良心尚未泯滅等一
    切情狀，量處如主文所示之刑，以資懲儆。
五、又附表編號一之犯罪事實，業經公訴人當庭更正，附此敘明
    。
據上論斷，依刑事訴訟法第二百七十三條第一項、第二百九十
九條第一項前段，刑法第三百二十二條，判決如主文。
本案經檢察官乙○○到庭執行職務
中　　華　　民　　國　　94　　年　　11　　月　　30　　日
    　　　　　　　　　刑事第五庭    法　官　鄧希賢
以上正本證明與原本無異。
如不服本判決，應於判決送達後十日內，向本院提出上訴狀。
　　　　　　　　　　　　　　　    　書記官　張宜柔
中　　華　　民　　國　　94　　年　　11　　月　　30　　日
附表：
┌────┬────┬────┬───┬──────┐
│犯罪時間│犯罪地點│竊得之物│被害人│查獲時、地　│
│        │        │        │姓  名│查獲時、地　│
├────┼────┼────┼───┼──────┤
│93年12月│台南市小│OKWAP牌 │壬○○│94年1月18日 │
│1日中午 │東路「成│手機一支│　　　│下午10時許, │
│過後某時│大體育場│、NOKIA │　　　│台南市榮譽  │
│　　　　│」旁。　│牌手機一│　　　│街123巷1弄弄│
│　　　　│      　│支　　　│　　　│口          │
├────┼────┼────┼───┼──────┤
│94年3月 │台南市長│HITACHI │辛○○│94年3月15日 │
│14日下午│榮路3段,│牌手機一│　　　│凌晨0時15分 │
│9時40分 │成大自強│支。　　│　　　│許,台南市東 │
│許。　　│校區側門│　　　　│　　　│寧路與林森路│
│　　　　│人行道上│　　　　│　　　│口。　　　　│
│　　　　│。　　　│　　　　│　　　│　　　　　　│
├────┼────┼────┼───┼──────┤
│94年4月 │台南市體│新台幣七│己○○│94年6月29日 │
│8日下午 │育路10號│百元、身│　　　│下午9時30分 │
│11時30分│, 體育場│分證、軍│　　　│許,台南市體 │
│許。　　│田徑場旁│人身分證│　　　│育路10號,台 │
│　　　　│。　　　│、信用卡│　　　│南市體育場前│
│　　　　│　　　　│四張。　│　　　│。　　　　　│
├────┼────┼────┼───┼──────┤
│94年4月 │同上址, │新台幣三│子○○│同上。　　　│
│16日下午│體育場大│百元,身 │　　　│　　　　　　│
│11時許。│門口前。│分證、健│　　　│　　　　　　│
│　　　　│　　　　│保卡等物│　　　│　　　　　　│
│　　　　│　　　　│。　　　│　　　│　　　　　　│
├────┼────┼────┼───┼──────┤
│94年4月 │同上址, │新台幣一│庚○○│同上。　　　│
│29日凌晨│體育場大│千元、身│　　　│　　　　　　│
│0時30分 │門口旁。│分證、健│　　　│　　　　　　│
│許。　　│　　　　│保卡、農│　　　│　　　　　　│
│　　　　│　　　　│會提款卡│　　　│　　　　　　│
│　　　　│　　　　│、手機、│　　　│　　　　　　│
│　　　　│　　　　│數位相機│　　　│　　　　　　│
│　　　　│　　　　│等物。　│　　　│　　　　　　│
├────┼────┼────┼───┼──────┤
│94年4月 │同上。　│身分證、│丁○○│同上。　　　│
│29日下午│　　　　│健保卡、│　　　│　　　　　　│
│8時45分 │　　　　│駕照、行│　　　│　　　　　　│
│許。　　│　　　　│照、學生│　　　│　　　　　　│
│　　　　│　　　　│證、手機│　　　│　　　　　　│
│　　　　│　　　　│等物。　│　　　│　　　　　　│
├────┼────┼────┼───┼──────┤
│94年5月 │台南市大│NOKIA牌 │戊○○│同上。　　　│
│17日下午│林路,體 │手機一支│　　　│　　　　　　│
│6時30分 │育場籃球│、郵局提│　　　│　　　　　　│
│許。　　│場旁。　│款卡。　│　　　│　　　　　　│
├────┼────┼────┼───┼──────┤
│94年6月 │台南市安│NOKIA牌 │癸○○│同上。　　　│
│29日下午│區「四草│手機一支│　　　│　　　　　　│
│5時15分 │大橋」旁│、新台幣│　　　│　　　　　　│
│許。　　│機車置物│一千六百│　　　│　　　　　　│
│　　　　│箱內。　│元、百貨│　　　│　　　　　　│
│　　　　│　　　　│公司提貨│　　　│　　　　　　│
│　　　　│　　　　│卷六百六│　　　│　　　　　　│
│　　　　│　　　　│十元等物│　　　│　　　　　　│
│　　　　│　　　　│。　　　│　　　│　　　　　　│
├────┼────┼────┼───┼──────┤
│94年6月 │台南市南│信用卡一│甲○○│同上。　　　│
│29日下午│門路與府│張。　　│　　　│　　　　　　│
│某時許。│前路口。│　　　　│　　　│　　　　　　│
└────┴────┴────┴───┴──────┘
附錄法條：
中華民國刑法第322條
(常業竊盜)
以犯竊盜罪為常業者，處 1 年以上 7 年以下有期徒刑。
